臺灣高等法院臺南分院民事裁定
110年度聲再字第7號
再審聲請人  李念慈  
上列再審聲請人因與再審相對人黃淑敏間聲請再審事件，對於中
華民國104年8月13日本院104年度聲再字第29號、109年12月30日
本院109年度聲再字第152號等確定裁定聲明不服，提起異議，依
法視為聲請再審，本院裁定如下：
　　主  文
再審之聲請駁回。
再審聲請訴訟費用由再審聲請人負擔。
　　理　由
一、按裁定已確定，當事人對之表示不服者，即應視為聲請再審
    ，依再審程序處理，最高法院100年度台抗字第977號裁定意
    旨參照。而對於確定之裁定聲請再審，應依民事訴訟法第77
    條之17第2項規定繳納裁判費新臺幣（下同）1000元，此為
    必須具備之程式。書狀不合程式或有其他欠缺者，審判長應
    定期間命其補正；如聲請人未繳納裁判費，法院應定期間先
    命補正，逾期仍未補正者，其聲請再審即不合法，法院應以
    裁定駁回之，民事訴訟法第121條第1項、第507條準用同法
    第502條第1項亦有明文。再審聲請人以民國（下同）110年1
    月8日民事再聲明異議狀，對本院104年8月13日104年度聲再
    字第29號、109年12月30日109年度聲再字第152號等確定裁
    定聲明不服，書狀名稱固載為民事「再聲明異議」狀，依首
    揭說明，應視為再審之聲請，合先說明。
二、本件再審聲請人對於本院上揭確定裁定聲請再審，未據繳納
    裁判費。經本院於110年1月20日裁定命再審聲請人於收受裁
    定之日起5日內補繳上述裁判費1000元，該裁定已於同年月2
    7日送達再審聲請人本人，有送達證書附卷可憑（見本院卷
    第25頁），再審聲請人迄未繳納裁判費，另有本院裁判費或
    訴狀查詢表可稽（見本院卷第31至36頁）。揆諸上揭說明，
    其聲請再審為不合法，應予駁回。
三、末按訴訟程序進行中所為之裁定，除別有規定外，不得抗告
    ，民事訴訟法第483條定有明文，關於命補繳法定再審裁判
    費1000元之裁定，不涉訴訟標的價額之認定，自屬不得抗告
    之列。再審聲請人於收受本院上開110年1月20日裁定後，另
    以同年月29日民事再聲明異議狀，除照登前狀內容外，另就
    本院命補繳之裁定主張係未示理由云云。惟再審聲請既因不
    合法經駁回，此部分指摘亦無庸另行處理，附此敘明。
四、據上論結，本件再審之聲請為不合法。依民事訴訟法第507
    條、第502條第1項、第95條、第78條，裁定如主文。
中　　華　　民　　國　　110 　年　　3 　　月　　4 　　日
                  民事第六庭    審判長法　官  吳上康　

                                      法  官  王浦傑

                                      法  官  張季芬
上為正本係照原本作成。
不得抗告。
中　　華　　民　　國　　110 　年　　3 　　月　　5 　　日

                                      書記官  蔡双財